最　高　行　政　法　院　裁　定
　　　　　　　　　　　　　　　94年度裁字第00020號
上　訴　人　黑松股份有限公司
代　表　人　丙○○
訴訟代理人　乙○○
被 上訴 人　經濟部
代　表　人　甲○○
參　加　人　味全食品工業股份有限公司
代　表　人　丁○○
上列當事人間因商標異議事件，上訴人對於中華民國92年7月3日
臺北高等行政法院91年度訴字第902號判決，提起上訴。本院裁
定如下：
　　主  文
上訴駁回。
上訴審訴訟費用由上訴人負擔。
　　理  由
一、按對於高等行政法院判決之上訴，非以其違背法令為理由，
    不得為之，行政訴訟法第242條定有明文。同法第243條第1
    項規定，判決不適用法規或適用不當者，為違背法令；而判
    決有第243條第2項所列各款情形之一者，其判決當然違背法
    令。又提起上訴，應以上訴狀表明上訴理由並應添具關於上
    訴理由之必要證據，復為同法第244條第1項第4款及第2項所
    明定。準此，當事人提起上訴，如以原審判決有行政訴訟法
    第243條第1項不適用法規或適用不當為理由時，其上訴狀應
    有具體之指摘，並揭示該法規之條項或其內容；如以原審判
    決有第243條第2項所列各款情形之當然違背法令為理由時，
    其上訴狀應揭示合於該款之事實。如上訴狀未依此項方法表
    明，或其所表明者，顯與上開法條規定之情形不相合時，即
    難認為已對原審判決之違背法令有具體之指摘，其上訴自難
    認為合法。
二、本件上訴意旨略謂：（一）上訴人於民國88年7月22日以「
    每天」商標，指定使用於商標法施行細則第49條所定商品及
    服務分類表第29類之牛奶、羊奶、乳酪、椰漿、奶昔、酵母
    乳、蜜豆乳、優酪乳、調味乳、奶油、米漿、豆漿、豆奶、
    豆花、乳酸菌飲料、蜜餞、果凍、雞精、果醬、葵花子油等
    商品，申請註冊，經審查准列為註冊第918077號商標（下稱
    系爭商標），嗣參加人以該商標有違註冊時商標法第37條第
    7款之規定，對之提起異議，經經濟部智慧財產局審查為異
    議不成立之處分，參加人不服，提起訴願，經決定撤銷原處
    分，由原處分機關另為適法之處分。上訴人不服，提起行政
    訴訟，遭原審判決駁回。（二）惟，二商標是否構成近似的
    認定基礎在：「二商標是否有致一般商品購買人混淆誤認」
    。是以，商標近似之判定基礎為一般商品購買人之認定。原
    審判決及原決定理由中所述：「具有普通知識經驗之購買人
    是否得知應將據以評定商標圖樣上之『C』合併比較，不無
    疑義」乙節，上訴人基本上並無異議。然而，一般商品購買
    人的判識基礎，係以習慣上的辨識作基礎。而商品購買人在
    判識商品標識（即商標）方面所形成的習慣性，大都由商品
    廣告上、宣傳上所強力賦予消費者的深刻印象所致。尤其參
    加人自稱：據以評定商標係經由大量廣告及經銷，早為一般
    商品購買人所熟悉。而據以評定商標在廣告與宣傳時，皆以
    「每日C」連貫唱呼，使一般商品購買人對據以評定商標之
    認識為連貫且不可分割之「每日」。若以「每日」作為商品
    標識，一般商品購買人是無法認識其為關係人所出產之商品
    ，其原因為：「違反一般商品購買人對據以評定商標的認知
    習慣」。（三）按「每日C」，其係中文「每日」與一英文
    字母「C」聯合而成。故一般商品購買人所認得的據以評定
    商標「每日C」是不能分割開的。若分開，則「C」無法獨立
    具備顯著性。若強要將該據以評定商標的中文部份與英文部
    份分開，則中文的「每日」並不會讓一般商品購買人知悉「
    其為關係人商品上的標識」：而英文「C」更令一般商品購
    買人不知其所標識者為那一種商品，那一家廠商。是以，在
    比對系爭商標與據以評定商標時，應將不可分割之據以評定
    商標「每日C」與系爭商標之「每天」來比對，即可證明二
    者是不構成近似的。（四）而系爭商標「每天」與據以評定
    商標「每日C」商標，二者除首字相同外，其他皆不相同，
    故在外觀土、讀音上皆可輕易區別，不構成近似。雖然「每
    日」與系爭商標「每天」有類似的含意，但其中之「每日」
    二字並無法作為表彰評定申請人商品之標識，故其無法作為
    判定系爭商標「每天」與據以評定商標「每日C」為近似商
    標之基礎。原審判決認為應屬近似商標，有違背法律之規定
    云云。
三、經查上開理由與上訴人在原審起訴狀主張之理由相同，核其
    內容無非重複說明系爭商標「每天」與據以評定商標「每日
    Ｃ」不構成近似之理由。惟系爭商標與據以評定商標是否為
    近似之商標，核屬原審取捨證據、認定事實之職權行使事項
    ，上訴人未具體指明原審判決認定系爭商標與據以評定商標
    異時異地隔離觀察，於外觀及觀念上，有使普通知識經驗之
    購買人產生混淆誤認之虞，應屬近似之商標，有何違背論理
    法則或經驗法則之情形，尚難遽指原審判決違法。上訴論旨
    ，雖泛指原審判決違背法律之規定，然未具體說明其法律上
    之依據，揆之首揭說明，難認已對原審判決之違背法令有具
    體之指摘，其上訴為不合法，應予駁回。
四、依行政訴訟法第249條第1項前段、第104條、民事訴訟法第
    95條、第78條，裁定如主文。
中    華    民    國    94    年    1     月   13     日
                  第五庭審判長法  官　趙　永　康
                              法  官　鄭　淑　貞
                              法  官　黃　淑　玲
                              法  官　侯　東　昇
                              法  官  胡  國  棟
以  上  正  本  證  明  與  原  本  無  異
中    華    民    國    94    年    1    月    14     日
　　　　　　　　　　　　　　　書記官　莊俊亨
